# 计算商誉时优先股成本是否需要考虑

提问人：nhkb 时间：2011-07-06 21:03:07
公司收购了优先股及普通股，优先股系按优先股金额的固定利率收取股息，在计算商誉时，购买成本是否应该扣除优先股取得成本，仅考虑将普通股取得成本与被投资单位的净资产公允价值进行比较？谢谢。

回答人：chenyiwei
应首先确定该优先股是债务工具还是权益工具。如果是债务工具，则相当于在企业合并同时取得了一项对被合并方的债权，应当把交易对价总额中按比例分出一部分归属于该项收购债权的交易，这样就不纳入商誉的计算；反之，如果属于权益工具的，应纳入商誉的计算，但这部分优先股对应的可辨认净资产份额的计算方法可能与普通股不同。